臺灣雲林地方法院刑事判決
110年度訴字第341號
公  訴  人  臺灣雲林地方檢察署檢察官
被      告  雷家誠



上列被告因偽證案件，經檢察官提起公訴（110年度偵字第2454
號），於本院準備程序中，被告就被訴事實為有罪之陳述，經本
院合議庭裁定由受命法官獨任進行簡式審判程序，判決如下：
    主  文
雷家誠犯偽證罪，累犯，處有期徒刑陸月。　　　
    事  實
一、雷家誠明知其於民國108年8月31日上午9時56分許，以門號0
    000000000號行動電話與持用門號0000000000號行動電話之
    林文慶聯繫買賣第二級毒品甲基安非他命事宜後，再前往林
    文慶所開設之清輪機車行（址設雲林縣○○鄉○○村○○路000號
    ，起訴書誤載為雲林縣○○鄉○○村○○000號，應予更正)對面之
    倉庫，由林文慶當場交付甲基安非他命1小包予雷家誠，並
    向雷家誠收取價金新臺幣（下同）1,000元。雷家誠竟基於
    偽證之犯意，於109年6月12日下午2時30分許，就本院109年
    度訴字第139號林文慶違反毒品危害防制條例案件以證人身
    分到本院作證，經承審審判長諭知證人之具結義務及偽證處
    罰，並命朗讀結文而依法具結後，就林文慶販賣甲基安非他
    命之與案情有重要關係事項，虛偽證稱如附表「虛偽證述內
    容」欄所示其未向林文慶購買毒品，那天是向林文慶購買機
    車等言詞，足以妨害國家司法權之正當行使。
二、案經本院職權告發臺灣雲林地方檢察署(下稱雲林地檢署)檢
    察官偵查起訴。
    理  由
一、本件被告雷家誠所犯為死刑、無期徒刑或最輕本刑3年以上
    有期徒刑或高等法院管轄第一審案件以外之罪，其於準備程
    序期日就被訴事實為有罪之陳述，經本院告知簡式審判程序
    之旨，並聽取公訴人及被告之意見後，依刑事訴訟法第273
    條之1第1項規定，合議庭裁定由受命法官獨任進行簡式審判
    程序。
二、上開犯罪事實，業據被告於審判中坦承不諱（本院卷第212
    頁、第217頁、第218頁），並有臺灣高等法院臺南分院109
    年度上訴字第1147號刑事判決1份、雲林地檢署檢察官勘驗
    筆錄2份、雲林地檢署108年度偵字第6775號、109年度偵字
    第709號起訴書1份、雲林地檢署108年10月8日偵訊筆錄暨證
    人結文各1 份、本院109年度訴字第139號刑事判決1份、本
    院109年度訴字第139號案件109年6月12日審判筆錄暨證人結
    文1份在卷可稽（他卷第5頁至第37頁、第64頁至第83頁、第
    97頁至第103 頁、第113頁、偵卷第55頁至第90頁、第109頁
    、第111頁至第116頁、本院卷第75頁），足認被告之自白與
    事實相符，可以採信。本案事證明確，被告犯行堪以認定，
    應依法論科。
三、論罪科刑
  ㈠核被告所為，係犯刑法第168條之偽證罪。
  ㈡被告前因施用毒品案件，經分別判決確定後，由本院以106年
    度聲字第1018號裁定定應執行有期徒刑5月確定，嗣與前案
    接續執行，於107年11月12日執行完畢等情，有臺灣高等法
    院被告前案紀錄表1份在卷可參(本院卷第233頁至第265頁)
    ，被告於有期徒刑執行完畢後5年內，再犯本案有期徒刑以
    上之罪，為累犯。其於刑之執行完畢後再犯，顯然未因前案
    徒刑執行完畢有所警惕，對刑罰之反應力薄弱，並無應量處
    最低法定刑否則有違罪刑相當原則，亦無法適用刑法第59條
    酌量減輕其刑規定之情形，參酌司法院釋字第775號解釋意
    旨，爰依刑法第47條第1項之規定加重其刑。
  ㈢犯第168條至第171條之罪，於所虛偽陳述或所誣告之案件，
    裁判或懲戒處分確定前自白者，減輕或免除其刑，刑法第17
    2條定有明文。查另案被告林文慶上開販賣毒品案件，於110
    年8月18日經最高法院以110年度台上字第4650號判決駁回上
    訴確定等情，有另案被告林文慶之臺灣高等法院被告前案紀
    錄表1份在卷可參(本院卷第187頁至第204頁)。而被告於另
    案被告林文慶案件審理時、本案檢察官於109年9月30日訊問
    時，均否認偽證犯行，嗣於110年11月29日本院準備程序時
    ，被告始承認犯罪，有前開審理筆錄、訊問筆錄、本院準備
    程序筆錄各1份存卷可查。從而，被告自白犯行顯非於另案
    被告林文慶刑事案件判決確定前為之，並不符合上開減刑要
    件，附此敘明。
  ㈣爰審酌被告明知另案被告林文慶犯行，卻在審判中經具結而
    為虛偽陳述，對國家司法審判之正確性產生危害，耗費司法
    資源且妨害真實發現，所生危害非輕，行為實非可取。另衡
    及被告於審判中坦承犯行，暨參以被告自陳國小畢業，先前
    曾從事土水、粗工工作，粗工日薪1,100元等一切情狀，量
    處如主文所示之刑。又依刑法第41條第1項規定得易科罰金
    之罪以所犯最重本刑為「5年有期徒刑以下之刑」者為限，
    被告所犯偽證罪，法定刑為「7年以下有期徒刑」，故不得
    易科罰金，但得依刑法第41條第3項規定請求易服社會勞動
    ，是否准許，則屬案件判決確定後檢察官指揮執行之職權，
    附此敘明。
據上論斷，應依刑事訴訟法第273條之1第1項、第299條第1項前
段，刑法第168條、第47條第1項，判決如主文。
本案經檢察官廖易翔提起公訴；檢察官蔡少勳、黃立夫到庭執行
職務。
中    華    民    國    110   年    12    月    16    日
                  刑事第二庭   法  官   黃麗竹 
以上正本證明與原本無異。 
如不服本判決應於收受判決後20日內向本院提出上訴書狀，並應
敘述具體理由；其未敘述上訴理由者，應於上訴期間屆滿後20 
日內向本院補提理由書（均須按他造當事人之人數附繕本）。「
切勿逕送上級法院」。
                               書記官   黃巧吟
中　　華　　民　　國　　110 　年　　12　　月　　16　　日

附錄本案論罪科刑法條全文：
中華民國刑法第168條
於執行審判職務之公署審判時或於檢察官偵查時，證人、鑑定人
、通譯於案情有重要關係之事項，供前或供後具結，而為虛偽陳
述者，處7年以下有期徒刑。

附表：
編號 交互詰問之內容 虛偽陳述之內容 出處（前 案審理筆 錄  1 檢察官問： ①你當時有無實話實說？ ②為何說謊？ ③所以你指證被告賣毒？　 ④警察有給你看相片，相片裡面有人賣毒品給你嗎？ ⑤警察這樣講，你才說被告賣毒品給你嗎？ ⑥你在警察那裡說被告賣毒   給你？ ①沒有。 ②我茫茫渺渺的，我吃管制藥，警察6點就去敲門，又不給我看資料，還威脅我。 ③沒有。警察說我犯到毒品案件，問我是否認識被告，到警察局時叫我看照片，說這是林文慶，這我也不知道是誰。 ④沒有。 ⑤警察問我有沒有給被告1000，是他1臺中古車賣給我，訂金1000元。 ⑥沒有。 他卷第65頁、第66頁  2 審判長問： 你現在意識清楚嗎？聽懂法官說什麼嗎？要不要喝杯水？ 知道。清楚。不用。之前查我就是因為我用毒品，跟林文慶沒有關係，我只有跟被告機車買賣。 他卷第66頁  3 檢察官問： 你跟警察怎麼說？ 當時我迷迷糊糊有施用毒品，頭尾差不多2、3個月，剛好警察問我，還說什麼簡單一點，看是要作證人還是要賣毒。其實我拿的、我吃的，是我自己，跟被告都沒有關係，我驗到的現在就在關了，被告根本沒有賣毒品給我。 他卷第67頁  4 檢察官問： ①請提示108年偵字第6775號卷㈠第97頁，證人108年10月8日警詢筆錄第5頁間聽譯文，警方問你通話內容：「A：打給我嗎？B：喂？A：你打給我嗎？B：嘿阿！A：怎樣？B：齁！你在哪？A：在家阿！B：剛剛在後面，我一直打，打到剛剛!A：沒有阿！剛剛在我家！B：蛤？A：我家辣！B：你家在哪？A：阿...我等一下...我等一下過去！B：你要回去橋頭（臺語音譯）還是哪裡？A：回新吉庄阿！B：你先到那邊。我再後面等你還是你要開門，你要開門嗎？A：新吉庄！你聽不懂。B：德化街新吉庄？A：還是...我等一下回去店裡！我回去店裡齁！B：嘿阿！你回去店裡阿！A：喔！你大門口那邊等我！B：快一點喔！A：賀！」這通你說有買毒品嗎？ ②警察叫你講的嗎？ ①不是買。 ②那是說簡單化，事實上我有吃毒，我已經茫茫渺渺的。 他卷第68頁、第69頁  5 辯護人問： 被告從來沒有給你毒品施用，也沒有賣過你毒品？ 沒有。 他卷第72頁  6 檢察官問： 你當時是如何茫茫渺渺、恍神？ 來開庭的時候我沒有，我只煩惱阿，這樣也沒有茫茫渺渺，當時案件事實我也不清楚，是我到後來清醒的時候，我是說我現在清楚了，當時的1000元我想到我有拿給被告，但那是機車的交易。 他卷第74頁  7 審判長問： 你有拿錢給被告，但是機車的交易？ 對。 他卷第74頁 、第75頁